臺灣屏東地方法院刑事判決
111年度交簡上字第58號
上  訴  人  臺灣屏東地方檢察署檢察官
被      告  陳文仁


上列上訴人因被告公共危險案件，不服本院中華民國111年5月25
日111年度交簡字第700號第一審刑事簡易判決（聲請簡易判決處
刑案號：111年度速偵字第552號），提起上訴，本院管轄之第二
審合議庭判決如下：
　　主      文
上訴駁回。
　　事實及理由
一、第二審判決書，得引用第一審判決書所記載之事實、證據及
    理由，對案情重要事項第一審未予論述，或於第二審提出有
    利於被告之證據或辯解不予採納者，應補充記載其理由。刑
    事訴訟法第373條定有明文。又對於簡易判決有不服者，得
    上訴於管轄之第二審地方法院合議庭，並準用第三編第一章
    及第二章除第361條以外之規定，觀之刑事訴訟法第455條之
    1第1項、第3項亦明。
二、上訴得對於判決之一部為之。對於判決之一部上訴者，其有
    關係之部分，視為亦已上訴。但有關係之部分為無罪、免訴
    或不受理者，不在此限。上訴得明示僅就判決之刑、沒收或
    保安處分一部為之。刑事訴訟法第348條定有明文。經查，
    本案檢察官於民國111年6月14日提起上訴，並於同年月17日
    繫屬本院等情，有臺灣屏東地方檢察署111年6月16日屏檢錦
    愛111上62字第1119023411號函暨隨函檢送之同署檢察官上
    訴書1份、該函上所蓋本院收文章戳在卷可按，本案自應適
    用前揭法條定其上訴範圍。次查，依檢察官上訴書所載，僅
    記載對原判決未依刑法第47條第1項規定論以累犯，認原審
    適用法律尚有未洽之意旨，嗣蒞庭檢察官於本院111年9月5
    日審理時亦表示：針對累犯上訴，原審未適用累犯規定等語
    ，明示僅就原審判決之「刑」上訴，依刑事訴訟法第348條
    第3項規定，本案上訴範圍即本院審理範圍，限於原審判決
    關於刑之部分。至於原審判決其他部分，均未經上訴，自不
    在本院審查範圍內。故本院論斷原審判決關於刑之部分妥適
    與否之判斷基礎，除原審判決關於「刑」之理由外，均如附
    件第一審刑事簡易判決書記載之事實、證據及理由。
三、本案經本院合議庭審理結果，認原審依其所認定之犯罪事實
    及被告陳文仁所犯係刑法第185條之3第1項第1款之不能安全
    駕駛動力交通工具罪為據而為量刑，該罪之法定刑為「三年
    以下有期徒刑，得併科三十萬元以下罰金」，並審酌被告明
    知酒後騎車除危害自身安全外，亦將對其他用路人之生命、
    身體及財產造成高度危險，竟仍置大眾行車之公共安全於不
    顧，於飲酒後吐氣所含酒精濃度已逾法定標準值每公升0.25
    毫克甚多之情形下，仍執意騎車上路，對於道路交通安全所
    生危害非輕；惟念被告犯後尚能坦承犯行，兼衡其未肇事傷
    人之情節、臺灣高等法院被告前案紀錄表所載被告之素行、
    被告自述之教育程度及家庭經濟狀況等一切情狀，判處被告
    有期徒刑4月，如易科罰金，以新臺幣1,000元折算1日。經
    核原審在法定量刑範圍內為刑之量定，並諭知易科罰金之折
    算標準，復以行為人之責任為基礎，審酌前開等情及刑法第
    57條所列各款情形，已兼顧相關有利與不利之科刑資料，為
    整體綜合之觀察，要無逾越法定刑度，或濫用自由裁量權限
    之違法或罪刑顯不相當之處，罰當其罪，應予維持。
四、上訴之論斷
　㈠檢察官上訴意旨略以：被告前受有期徒刑執行完畢後，5年以
    內再犯本案，應構成累犯，且被告構成累犯之事實，業經檢
    察官載明於聲請簡易判決處刑書，並提出被告之「刑案資料
    查註紀錄表」為據，如再要求檢察官就成立累犯之事實負舉
    證之責，例如：提出與被告前執行案件之相關執行資料，無
    異徒增訴訟上不必要之事項，有礙於訴訟經濟，原審未依職
    權調查被告前案資料，亦未依刑法第47條第1項規定論以累
    犯，適用法律尚嫌未洽，請求撤銷原審判決，另為適法之判
    決等語。
　㈡法院於審酌被告是否適用累犯規定而加重其刑時，訴訟程序
    上應先由檢察官就前階段被告構成累犯之事實，以及後階段
    應加重其刑之事項，主張並具體指出證明方法後，法院才需
    進行調查與辯論程序，而作為是否加重其刑之裁判基礎。前
    階段構成累犯事實為檢察官之實質舉證責任，後階段加重量
    刑事項為檢察官之說明責任，均應由檢察官分別負主張及具
    體指出證明方法之責。倘檢察官未主張或具體指出證明方法
    時，可認檢察官並不認為被告構成累犯或有加重其刑予以延
    長矯正其惡性此一特別預防之必要，且為貫徹舉證責任之危
    險結果所當然，是法院不予調查，而未論以累犯或依累犯規
    定加重其刑，即難謂有應調查而不予調查之違法。至於檢察
    官所提出之證據資料，經踐行調查程序，法院認仍有不足時
    ，是否立於補充性之地位，曉諭檢察官主張並指出證明方法
    ，自得由事實審法院視個案情節斟酌取捨。又法院依簡易程
    序逕以簡易判決處刑者，因無檢察官參與，倘檢察官就被告
    構成累犯之事實及應加重其刑事項，未為主張或具體指出證
    明方法，受訴法院自得基於前述說明，視個案情節斟酌取捨
    ，併予敘明。若檢察官未主張或具體指出證明方法，法院因
    而未論以累犯或依累犯規定加重其刑，基於累犯資料本來即
    可以在刑法第57條第5款「犯罪行為人之品行」中予以負面
    評價，自仍得就被告可能構成累犯之前科、素行資料，列為
    刑法第57條第5款所定「犯罪行為人之品行」之審酌事項。
    於此情形，該可能構成累犯之前科、素行資料既已列為量刑
    審酌事由，對被告所應負擔之罪責予以充分評價，依重複評
    價禁止之精神，自無許檢察官事後循上訴程序，以該業經列
    為量刑審酌之事由應改論以累犯並加重其刑為由，指摘原判
    決未依累犯規定加重其刑違法或不當（最高法院110年度台
    上字第5660號判決參照）。
　㈢檢察官於聲請簡易判決處刑時，主張被告前於108年間因不能
    安全駕駛案件，經本院以108年度交簡字第1487號判決判處
    有期徒刑3月確定，於109年3月26日徒刑易服社會勞動履行
    完成（聲請簡易判決處刑書誤載為「易服勞務履行完成」）
    ，並謂被告於前案有期徒刑之執行完畢後，5年以內故意再
    犯本案有期徒刑以上之罪，請依刑法第47條第1項規定論以
    累犯，並請參酌司法院釋字第775號解釋意旨，裁量是否加
    重最低本刑等語，復提出被告之「刑案資料查註紀錄表」為
    證。檢察官執此上訴，尚非無據。惟查，原審就被告所犯前
    揭不能安全駕駛動力交通工具罪，固未依刑法第47條第1項
    規定論以累犯，然原審於判決理由中已說明何以未論累犯之
    理由，復於量刑審酌時，參酌「臺灣高等法院被告前案紀錄
    表所載被告之素行」乙情，已就被告可能構成累犯之前科、
    素行資料，列為量刑審酌事由予以充分評價，顯然原審認為
    檢察官就被告構成累犯之事實及應加重其刑之事項，其主張
    及指出之證明方法，尚有未盡，並認無依職權調查必要，因
    而未論以累犯或依累犯規定加重其刑，依之前揭說明，自無
    許檢察官事後循上訴程序，以該業經列為量刑審酌之事由應
    改論以累犯並加重其刑為由，指摘原審判決未依累犯規定加
    重其刑違法或不當。從而，檢察官執詞主張原審未論累犯，
    難認有理由，應予駁回。
據上論斷，應依刑事訴訟法第455條之1第1項、第3項、第368條
、第373條，判決如主文。
本案經檢察官周亞蒨聲請以簡易判決處刑及上訴，檢察官葉幸眞
到庭執行職務。
中　　華　　民　　國　　111 　年　　9 　　月　　26　　日
                  刑事第五庭  審判長法  官 黃柏霖
　　　　　　　　　                  法  官 錢毓華
　　　　　　　　　                  法  官 林育賢
以上正本證明與原本無異。
不得上訴。　　　　　　　　　　　　　　　　
中　　華　　民　　國　　111 　年　　9 　　月　　27　　日
                                    書記官 黃振法
附錄本案論罪科刑法條：刑法第185條之3第1項第1款。
中華民國刑法第185條之3第1項第1款
駕駛動力交通工具而有下列情形之一者，處三年以下有期徒刑，
得併科三十萬元以下罰金：
一、吐氣所含酒精濃度達每公升零點二五毫克或血液中酒精濃度
    達百分之零點零五以上。
附件：臺灣屏東地方法院刑事簡易判決111年度交簡字第700號刑
      事簡易判決1份。
========================================================
【附件】
臺灣屏東地方法院刑事簡易判決
111年度交簡字第700號
聲　請　人　臺灣屏東地方檢察署檢察官
被　　　告　陳文仁　
上列被告因公共危險案件，經檢察官聲請以簡易判決處刑（111
年度速偵字第552號），本院判決如下：
    主      文
陳文仁犯不能安全駕駛動力交通工具罪，處有期徒刑肆月，如易
科罰金，以新臺幣壹仟元折算壹日。
    事實及理由
一、本院認定被告陳文仁之犯罪事實及證據，與檢察官聲請簡易
    判決處刑書之記載相同，茲引用之（如附件）。
二、核被告所為，係犯刑法第185條之3第1項第1款之不能安全駕
    駛動力交通工具罪。又被告雖有如檢察官聲請簡易判決處刑
    書犯罪事實欄所載之科刑及執行情形，有臺灣高等法院被
    告前案紀錄表附卷足憑；惟聲請簡易判決處刑書未就被告本
    案構成累犯事實具體提出證明方法以及說明被告應依累犯規
    定加重其刑之事項等，依民國111年4月27日最高法院110年
    度台上大字第5660號大法庭裁定意旨，本案不得認被告構成
    累犯，但本院仍以前開前科表之記載作為刑法第57條第5款
    之審酌事項，附此敘明。
三、爰審酌被告明知酒後騎車除危害自身安全外，亦將對其他用
    路人之生命、身體及財產造成高度危險，竟仍置大眾行車之
    公共安全於不顧，於飲酒後吐氣所含酒精濃度已逾法定標準
    值每公升0.25毫克甚多之情形下，仍執意騎車上路，對於道
    路交通安全所生危害非輕；惟念其犯後尚能坦承犯行，兼衡
    其未肇事傷人之情節、前開臺灣高等法院被告前案紀錄表所
    載被告之素行、自述之教育程度及家庭經濟狀況等一切情狀
    ，量處如主文所示之刑，並諭知易科罰金之折算標準。
四、依刑事訴訟法第449條第1項前段、第3項、第454條第2項，
    逕以簡易判決處如主文所示之刑。
五、如不服本判決，得自收受送達之日起20日內，向本院提起上
    訴狀，上訴於本院合議庭。
本案經檢察官周亞蒨聲請以簡易判決處刑。　　
中　　華　　民　　國　　111 　年　　5 　　月　　25　　日
                  簡易庭    法  官  黃紀錄
以上正本證明與原本無異。
如不服本件判決，得於判決書送達之日起20日內，以書狀敍述理
由(須附繕本)，向本庭提出上訴。
中　　華　　民　　國　　111 　年　　5 　　月　　27　　日
                            書記官　張孝妃　　　　　　　
附錄論罪科刑法條：
中華民國刑法第185條之3第1項第1款
駕駛動力交通工具而有下列情形之一者，處3年以下有期徒刑，
得併科30萬元以下罰金：
一、吐氣所含酒精濃度達每公升0.25毫克或血液中酒精濃度達百
    分之0.05以上。
【附件】   
臺灣屏東地方檢察署檢察官聲請簡易判決處刑書　
                                    111年度速偵字第552號
　　被　　　告　陳文仁　
上列被告因公共危險案件，業經偵查終結，認宜聲請以簡易判決
處刑，茲將犯罪事實及證據並所犯法條分敘如下：　
　　　　犯罪事實
一、陳文仁於民國108年因不能安全駕駛案件，經臺灣屏東地方
    法院以108年度交簡字第1487號判決判處有期徒刑3月確定，
    嗣於109年3月26日易服勞務履行完成執行完畢。詎猶不知悔
    改，於111年4月13日12時許在屏東縣新園鄉某檳榔攤飲用啤
    酒3罐後，吐氣所含酒精濃度達每公升0.25毫克以上，仍基於
    酒後駕駛動力交通工具之犯意，於同日12時30分許，騎乘車
    牌號碼000-000號普通重型機車於道路，於同日13時38分許
    ，行經屏東縣○○鄉○○路00巷0弄0號時，為警攔查，並發覺其
    身上散發酒味，嗣經警於同日13時47分許，測得吐氣所含酒
    精濃度達每公升0.69毫克，始查獲上情。
二、案經屏東縣政府警察局東港分局報告偵辦。
　　　　證據並所犯法條
一、上揭犯罪事實，業據被告陳文仁於警詢及偵查中均坦承不諱
    ，復有被告之屏東縣○○○○○○○○○○○○○○○○○○○○○○○○○○○○○○路○○○
    ○○○○號查詢機車駕駛人資料，及屏東縣政府警察局舉發違反
    道路交通管理事件通知單(酒後駕車部分)影本各1份在卷可參，
    足認被告自白與事實相符，其罪嫌堪予認定。
二、核被告所為，係犯刑法第185條之3第1項第1款之不能安全駕
    駛動力交通工具罪嫌。再被告前有如事實欄所載之論罪科刑
    及執行情形，有本署刑案資料查註紀錄表1份存卷可參，其
    於有期徒刑執行完畢後5年內，故意再犯本件有期徒刑以上
    之罪，為累犯，請參酌司法院大法官釋字第775號解釋意旨
    ，依刑法第47條第1項規定，加重其刑。
三、依刑事訴訟法第451條第1項聲請逕以簡易判決處刑。
　　  此　致
臺灣屏東地方法院
中　　華　　民　　國　 111　　年　　4 　　月　　21　　日
                          檢　察　官   周 亞 蒨
本件正本證明與原本無異 
中　　華　　民　　國　 111　　年　　4 　　月　　29　　日
                          書  記  官   張 健 興
所附法條：
中華民國刑法第185條之3第1項第1款
駕駛動力交通工具而有下列情形之一者，處 3 年以下有期徒刑
，得併科 30 萬元以下罰金：
一、吐氣所含酒精濃度達每公升零點二五毫克或血液中酒精濃度
    達百分之零點零五以上。
二、有前款以外之其他情事足認服用酒類或其他相類之物，致不
    能安全駕駛。
三、服用毒品、麻醉藥品或其他相類之物，致不能安全駕駛。
因而致人於死者，處 3 年以上 10 年以下有期徒刑，得併科 2
百萬元以下罰金；致重傷者，處 1 年以上 7 年以下有期徒刑，
得併科 1 百萬元以下罰金。
曾犯本條或陸海空軍刑法第 54 條之罪，經有罪判決確定或經緩
起訴處分確定，於十年內再犯第 1 項之罪因而致人於死者，處
無期徒刑或 5 年以上有期徒刑，得併科 3 百萬元以下罰金；致
重傷者，處 3 年以上 10 年以下有期徒刑，得併科 2 百萬元以
下罰金。

本件係依刑事訴訟法簡易程序辦理，法院簡易庭得不傳喚被告、
輔佐人、告訴人、告發人等出庭即以簡易判決處刑；被告、被害
人、告訴人等對告訴乃論案件如已達成民事和解而要撤回告訴或
對非告訴乃論案件認有受傳喚到庭陳述意見之必要時，請即另以
書狀向簡易法庭陳述或請求傳訊。